【裁判字號】    92,訴,41
【裁判日期】    920328
【裁判案由】    毒品危害防制條例
【裁判全文】
臺灣宜蘭地方法院刑事判決                            九十二年度訴字第四一號
    公  訴  人  臺灣宜蘭地方法院檢察署檢察官
    被      告  甲○○
右列被告因違反毒品危害防制條例案件，經檢察官提起公訴（九十一年度毒偵字第八
三六號、第八六二號），及併案審理（九十二年度毒偵字第一三六號、第一六八號）
，本院判決如左：
    主  文
甲○○連續施用第一級毒品，處有期徒刑壹年。扣案之注射針筒參支沒收、海洛因殘
渣袋參只內之海洛因殘渣（無法秤重）沒收銷燬之。
    事  實
一、甲○○前因施用毒品案件，經觀察、勒戒後，認無繼續施用毒品之傾向，由臺灣
    宜蘭地方法院檢察署檢察官於民國八十九年九月五日以八十九年度毒偵緝字第二
    八八號、二九二號為不起訴處分確定；復因施用毒品案件，經觀察、勒戒後，亦
    認無繼續施用毒品之傾向，由同署檢察官於九十年十月二十三日以九十年度毒偵
    字第九九七號為不起訴處分確定。詎甲○○猶不知悔改，復基於施用第一級毒品
    海洛因之概括犯意，自九十一年四月下旬起至九十一年十一月二十九日上午止，
    先後在宜蘭縣員山鄉○○路七十之五號其住處，連續施用毒品海洛因多次；其中
    九十一年九月十二日前二、三日某時，並基於同時施用第一級毒品海洛因及第二
    級毒品安非他命之犯意，在其上開住處，將毒品海洛因及安非他命一併摻用施用
    。嗣先於九十一年九月十二日晚上十一時許，為警在其上開住處查獲，並扣得所
    有之注射針筒一支；復於九十一年十月十七日下午一時三十分許，為警在宜蘭縣
    員山鄉○○路與敬業路口處查獲，並扣得所有之注射針筒二支、海洛因殘渣袋三
    只；又於九十一年十一月二十九日晚上十時許，為警在其上開住處查獲。
二、案經宜蘭縣警察局羅東分局及宜蘭分局報告臺灣宜蘭地方法院檢察署檢察官偵查
    起訴暨移送併辦。
    理  由
一、右揭事實，業據被告甲○○於本院審理中供承不諱，而被告分別於九十一年九月
    十二日下午六時二十分許、同年十月十七日下午四時三十分許、同年十月十七日
    下午六時五十分許、同年十一月二十九日晚上十時五十分許，為警所採之尿液經
    送慈濟大學濫用藥物檢驗中心檢驗結果均有毒品海洛因之陽性反應，有該檢驗中
    心出具之檢驗總表四紙附卷可稽，其中於九十一年九月十二日下午六時二十分許
    所採之尿液經檢驗結果，並有安非他命陽性反應，有該中心九十一年九月三十日
    慈藥字第九一０九三０一二號函附之檢驗總表可查；復有被告所有之注射針筒三
    支及海洛因殘渣袋三只扣案可佐，足認被告之自白應與事實相符。又被告前因施
    用毒品案件，經觀察、勒戒後，認無繼續施用毒品之傾向，由臺灣宜蘭地方法院
    檢察署檢察官於八十九年九月五日以八十九年度毒偵緝字第二八八號、二九二號
    為不起訴處分確定；復因施用毒品案件，經觀察、勒戒後，亦認無繼續施用毒品
    之傾向，由同署檢察官於九十年十月二十三日以九十年度毒偵字第九九七號為不
    起訴處分確定，有上開不起訴處分書及臺灣高等法院被告全國前案記錄表紀錄表
    附卷可稽。本件事證明確，被告犯行洵堪認定。
二、核被告張燦雄所為，係犯毒品危害防制條例第十條第一項之施用第一級毒品罪及
    同條第二項施用第二級毒品罪。其施用毒品前持有第一、二級毒品之低度行為，
    均為施用毒品之高度行為所吸收，均不另論罪。被告於九十一年九月十二日前二
    、三日某時，以將毒品海洛因及安非他命摻用同時施用之方式，係以一行為觸犯
    毒品危害防制條例第十條第一項、第二項之罪名，為刑法第五十五條之想像競合
    犯，應從較重之該條例第十條第一項施用毒品海洛因罪處斷。公訴人認係數罪併
    罰之關係，尚有未洽，應予變更。又被告先後多次施用毒品海洛因之犯行，時間
    緊接，方法相同，觸犯構要件相同之罪，顯均係基於概括犯意為之，應依刑法第
    五十六條連續犯之規定，論以一罪並加重其刑。又公訴人移送併辦之部分，則與
    起訴事實間，具有連續犯之裁判上一罪關係，為起訴效力所及，本院自應併予審
    理，併予敘明。爰審酌被告前有多次施用毒品紀錄，並送請觀察、勒戒，仍違反
    禁令非法施用毒品，惟其事後尚能坦承犯行，與犯罪之動機、目的、次數且並未
    危害他人等一切情狀，量處如主文所示之刑。又扣案之海洛因殘渣袋三只為被告
    裝海洛因所用，其內之海洛因殘渣無法析離，依毒品危害防制條例第十八條第一
    項前段之規定，不問屬於犯人與否，諭知沒收銷燬之。至注射針筒三支，為被告
    所有供其施用毒品所用之物，業據被告自白在卷，爰依刑法第三十八條第一項第
    二款宣告沒收。
據上論斷，應依刑事訴訟法第二百九十九條第一項前段，毒品危害防制條例第十條第
一項、第二項、第十八條第一項前段，刑法第十一條前段、第五十五條、第五十六條
、第三十八條第一項第二款，判決如主文。
本案經檢察官沈念祖到庭執行職務。
中      華      民      國      九十二      年    三    月    二十八    日
                                臺灣宜蘭地方法院刑事第二庭
                                    法  官  林  楨  森
右正本證明與原本無異。
如不服本判決，應於判決送達後十日內向本院提出上訴狀( 應附繕本 )，上訴於
臺灣高等法院。
                                    書記官  李  明  威
中      華      民      國      九十二      年    三    月    二十八    日
附錄本案論罪科刑法條全文：
毒品危害防制條例第十條第一項、第二項
施用第一級毒品者，處六月以上五年以下有期徒刑。
施用第二級毒品者，處三年以下有期徒刑。


司法院資訊處製作；財團法人民間司法改革基金會備份。
